【裁判字號】    90,毒抗,279
【裁判日期】    901108
【裁判案由】    聲請觀察勒戒
【裁判全文】
臺灣高等法院高雄分院刑事裁定                      九十年度毒抗字第二七九號
      抗  告  人
      即  被  告  甲○○
右列抗告人因違反毒品危害防制條例案件聲請觀察勒戒，不服臺灣高雄地方法院中華
民國九十年九月二十一日裁定（九十年度毒聲字第五七八號），提起抗告，本院裁
定如左：
      主      文
抗告駁回。
      理      由
一、本件抗告意旨略以：抗告人即被告甲○○於九十年六月二十一日晚間被高雄縣警
    察局旗山分局查獲製作筆錄時，林泰雄當庭承認注射針筒壹支是他所有，另殷耀
    龍也承認藥物是他所有，兩項東西與抗告人無關，請鈞長調卷可證，又當時檢驗
    使用塑膠瓶是舊的，抗告人當場提出要求用新瓶方可確認有否藥物反應，才不會
    受冤枉，為此提起抗告，請求撤銷原裁定，實感德便云云。
二、經查：抗告人即被告甲○○前因施用毒品案件，經依臺灣高雄地方法院八十八年
    度毒聲字第三一七三號送觀察、勒戒後，認無繼續施用毒品之傾向，業經臺灣高
    雄地方法院檢察署檢察官於八十八年五月十二日以八十八年度偵字第一一一六五
    號不起訴處分確定。嗣於九十年六月二十一日晚上十一時許，為警在高雄縣旗山
    鎮和春技術學院前道路攔檢查獲之事實，為被告所供承不諱，而案發當日經警採
    其尿液送請檢驗結果，確呈嗎啡及甲基安非他命陽性反應，有高雄縣政府衛生局
    煙毒尿液檢驗成績書一紙可稽，而該局係先以免疫學分析法篩檢，再以TOXI-LAB
    方法確認，因此已排除偽陽性之可能。且被告於警訊時亦坦承警方所提供採尿之
    瓶子，係乾淨空瓶，此有其警訊筆錄在卷可憑，而採尿之空瓶僅需乾淨即可，無
    須一定用新瓶，因此尚難以此而推定該採尿之空瓶有所不當；參以被告曾於八十
    八年間因施用毒品案件，經臺灣高雄地方法院八十八年度毒聲字第三一七三號送
    觀察、勒戒後，認無繼續施用毒品之傾向，業經臺灣高雄地方法院檢察署檢察官
    於八十八年五月十二日以八十八年度偵字第一一一六五號不起訴處分確定，亦有
    被告之全國前案記錄表在卷可考，可見被告與毒品脫離不了關係。至於扣案之注
    射針筒及毒品雖非被告所有，然被告經採尿送驗結果，確呈嗎啡及甲基安非他命
    陽性反應，已詳如前所述。足見於九十年六月二十二日十二時許回溯二十四小時
    內之某時許，確有在高雄縣市某不詳地點之隱蔽處，非法施用第第一級毒品海洛
    因及第二級毒品安非他命各一次無訛。原審依毒品危害防制條例第二十條第三項
    及觀察勒戒處分執行條例第三條第一項規定，裁定將被告送勒戒處所觀察、勒戒
    ，經核並無不合；抗告人抗告意旨，以採尿之瓶子為舊瓶為由，指摘原裁定不當
    ，殊不足採，為無理由，應予駁回。又原裁定於理由欄內均敘明及論述被告施用
    第一級及第二級毒品，卻於主文欄記載「甲○○施用第二級毒品，應送勒戒處所
    觀察、勒戒。」，顯係誤載，原審法院已於九十年十月二十九日裁定更正為「甲
    ○○施用第一、二級毒品，應送勒戒處所觀察、勒戒。」，亦有該裁定更正之裁
    定一份在本院卷可稽，附此敘明。
三、據上論斷，應依刑事訴訟法第四百十二條，裁定如主文。
中      華      民      國    九十      年     十一     月      八      日
                              臺灣高等法院高雄分院刑事第一庭
                                  審判長法官  王光照
                                        法官  黃仁松
                                        法官  黃壽燕
右正本證明與原本無異。
不得再抗告。
                                      書記官  蘇恒仁
中    華    民    國      九十      年      十一      月     十  二     日
                                                                        Ｆ


司法院資訊處製作；財團法人民間司法改革基金會備份。
